---
title: "40-model_fittin"
output: html_document
---

```{r}
git_path <- function() {
  system('git rev-parse --show-toplevel', intern = TRUE)
}
proj_path <- git_path()
source(file.path(proj_path,"src","kml_df.R"))
source(file.path(proj_path,"src","data_ppp.R"))
source(file.path(proj_path,"src","win_ppp.R"))
source(file.path(proj_path,"src","evaluate.R"))
source(file.path(proj_path,"src","inference.R"))
source(file.path(proj_path,"src","validation.R"))
```

## Leyendo la bases limpias y cargando los paquetes

```{r}
library(spatstat)
library(sf)
library(mgcv)
library(splines)
library(pROC)
library(mgcv)
library(caret)
datos_consolidados <- read.csv(file.path(proj_path,
                                         "data",
                                         "processed",
                                         "datos_consolidados.csv"))
datos_virsel <- read.csv(file.path(proj_path,
                                   "data",
                                   "processed",
                                   "datos_virsel.csv"))
corpacancha_household <- readRDS(file.path(proj_path,"data","cleaned",
                                           "corpacancha_household.kml"))
corpacancha_household_df <- kml_df(corpacancha_household)
win <- win_ppp(datos_consolidados,corpacancha_household_df)
consolidados_ppp <- data_ppp(datos_consolidados,win)
virsel_ppp <- data_ppp(datos_virsel,win)
datos_virsel$virit_resultado_wb <- factor(as.numeric(datos_virsel$virit_resultado_wb == "positivo"),
                                          labels = c("negativo","positivo"),levels = c(0,1))
datos_virsel$sexpac <- factor(as.numeric(datos_virsel$sexpac == "masculino"),
                              labels = c("femenino","masculino"),levels = c(0,1))
datos_consolidados$sexpac <- factor(as.numeric(datos_consolidados$sexpac == "masculino"),
                                    labels = c("femenino","masculino"),levels = c(0,1))
datos_virsel$nperros_factor <- factor(datos_virsel$nperros)
datos_consolidados$nperros_factor <- factor(datos_consolidados$nperros)
```

## Pesos

```{r}
w <- readRDS(file.path(proj_path,"data","processed","pesos.rds"))
```

## Particionamos en dos grupos

```{r}
set.seed(2021)
inTrain <- createDataPartition(y = datos_virsel$virit_resultado_wb,p=0.7,list = FALSE)
train <- datos_virsel[inTrain,]
test <- datos_virsel[-inTrain,]
```


# Modelo para determinar el riesgo a la enfermedad
### Modelo solo considerando el efecto espacial

```{r}
modelo_espacial <- mgcv::gam(virit_resultado_wb~s(longitud,latitud,k=9),
                             family = binomial(link="logit"),
                             data=train)
validation(modelo_espacial,train,test)
modelo_espacial_w <- mgcv::gam(virit_resultado_wb~s(longitud,latitud,k=9),
                               family = binomial(link="logit"),
                               data=train,
                               weights = w[inTrain])
validation(modelo_espacial_w,train,test)
```

### Modelo solo considerando la edad

```{r}
modelo_edad <- mgcv::gam(virit_resultado_wb~ s(edapac,k=8),
                         family = binomial(link="logit"),
                         data=train)
validation(modelo_edad,train,test)
modelo_edad_w <- mgcv::gam(virit_resultado_wb~ s(edapac,k=8),
                           family = binomial(link="logit"),
                           data=train,
                           weights = w[inTrain])
validation(modelo_edad_w,train,test)
```

### Modelo solo considerando el sexo

```{r}
modelo_sexo <- mgcv::gam(virit_resultado_wb~ sexpac,
                         family = binomial(link="logit"),
                         data=train)
validation(modelo_sexo,train,test)
modelo_sexo_w <- mgcv::gam(virit_resultado_wb~ sexpac,
                           family = binomial(link="logit"),
                           data=train,
                           weights = w[inTrain])
validation(modelo_sexo_w,train,test)
```

### Modelo solo considerando el numero de perros

```{r}
modelo_perros <- mgcv::gam(virit_resultado_wb~ s(nperros,k=5),
                           family = binomial(link="logit"),
                           data=train)
validation(modelo_perros,train,test)
modelo_perrosf <- mgcv::gam(virit_resultado_wb~ nperros_factor,
                            family = binomial(link="logit"),
                            data=train)
validation(modelo_perrosf,train,test)
modelo_perros3 <- mgcv::gam(virit_resultado_wb~ perros3,
                            family = binomial(link="logit"),
                            data=train)
validation(modelo_perros3,train,test)
modelo_perros_w <- mgcv::gam(virit_resultado_wb~ s(nperros,k=5),
                             family = binomial(link="logit"),
                             data=train,
                             weights = w[inTrain])
validation(modelo_perros_w,train,test)
modelo_perrosf_w <- mgcv::gam(virit_resultado_wb~ nperros_factor,
                              family = binomial(link="logit"),
                              data=train,
                              weights = w[inTrain])
validation(modelo_perrosf_w,train,test)
modelo_perros3_w <- mgcv::gam(virit_resultado_wb~ perros3,
                              family = binomial(link="logit"),
                              data=train,
                              weights = w[inTrain])
validation(modelo_perros3_w,train,test)
```

### Modelo considerando el sexo y la edad

```{r}
modelo_edadsexo <- mgcv::gam(virit_resultado_wb~ s(edapac,k=20,by=sexpac),
                             family = binomial(link="logit"),
                             data=train)
validation(modelo_edadsexo,train,test)
modelo_edadsexo_w <- mgcv::gam(virit_resultado_wb~ s(edapac,k=20,by=sexpac),
                               family = binomial(link="logit"),
                               data=train,
                               weights = w[inTrain])
validation(modelo_edadsexo_w,train,test)
```

### Modelo considerando el sexo y el efecto espacial

```{r}
modelo_espacialsexo <- mgcv::gam(virit_resultado_wb~s(longitud,latitud,k=18,
                                                        by=sexpac) ,
                                 family = binomial(link="logit"),
                                 data=train)
validation(modelo_espacialsexo,train,test)
modelo_espacialsexo_w <- mgcv::gam(virit_resultado_wb~s(longitud,latitud,k=18,
                                                        by=sexpac) ,
                                   family = binomial(link="logit"),
                                   data=train,
                                   weights = w[inTrain])
validation(modelo_espacialsexo_w,train,test)
```

### Modelo considerando el sexo y el número de perros

```{r}
modelo_perrosexo <- mgcv::gam(virit_resultado_wb~ nperros_factor + sexpac,
                              family = binomial(link="logit"),
                              data=train)
validation(modelo_perrosexo,train,test)
modelo_perrosexo_w <- mgcv::gam(virit_resultado_wb~ nperros_factor + sexpac,
                                family = binomial(link="logit"),
                                data=train,
                                weights = w[inTrain])
validation(modelo_perrosexo_w,train,test)
```

### Modelo considerando la edad y el efecto espacial

```{r}
modelo_espacialedad <- mgcv::gam(virit_resultado_wb~s(longitud,latitud,k=30) +
                                   s(edapac,k=9),
                                 family = binomial(link="logit"),
                                 data=train)
validation(modelo_espacialedad,train,test)
modelo_espacialedad_w <- mgcv::gam(virit_resultado_wb~s(longitud,latitud,k=30) +
                                     s(edapac,k=9),
                                   family = binomial(link="logit"),
                                   data=train,
                                   weights = w[inTrain])
validation(modelo_espacialedad_w,train,test)
```

### Modelo considerando el sexo, la edad y el efecto espacial

```{r}
modelo_edadsexoefecto <- mgcv::gam(virit_resultado_wb~s(longitud,latitud,k=9,
                                                          by=sexpac) +
                                       s(edapac,k=9),
                                   family = binomial(link="logit"),
                                   data=train)
validation(modelo_edadsexoefecto,train,test)
modelo_edadsexoefecto_w <- mgcv::gam(virit_resultado_wb~s(longitud,latitud,k=9,
                                                          by=sexpac) +
                                       s(edapac,k=9),
                                     family = binomial(link="logit"),
                                     data=train,
                                     weights = w[inTrain])
validation(modelo_edadsexoefecto_w,train,test)
```

### Modelo considerando el sexo, la edad y el efecto espacial y perros

```{r}
modelo_sinefecto <- mgcv::gam(virit_resultado_wb~ s(edapac,k=9) +
                                nperros_factor + sexpac,
                              family = binomial(link="logit"),
                              data=train)
validation(modelo_sinefecto,train,test)
modelo_sinefecto_w <- mgcv::gam(virit_resultado_wb~ s(edapac,k=9) +
                                nperros_factor + sexpac,
                              family = binomial(link="logit"),
                              data=train,
                              weights = w[inTrain])
validation(modelo_sinefecto_w,train,test)
```

### Modelo full con pesos

```{r}
modelo_full <- mgcv::gam(virit_resultado_wb~s(longitud,latitud,k=4,
                                                by=sexpac) +
                             s(edapac,k=8) + perros3 - 1,
                         family = binomial(link="logit"),
                         data=train)
validation(modelo_full,train,test)
modelo_full_w <- mgcv::gam(virit_resultado_wb~s(longitud,latitud,k=4,
                                                by=sexpac) +
                             s(edapac,k=8) + perros3 - 1,
                           family = binomial(link="logit"),
                           data=train,
                           weights = w[inTrain])
validation(modelo_full_w,train,test)
```
