---
title: "Simulación"
author: "Oswaldo Espinoza"
output:
  html_document: default
---
```{r setup, include=FALSE}
knitr::opts_chunk$set(echo = TRUE)
```
## Conceptos Previos
### Librerias
En esta parte vamos a presentar las librerias con las que se va a trabajar
```{r, results='hide', message=FALSE, warning=FALSE}
library(spatstat)
library(fields)
library(mgcv)
library(psych)
library(pracma)
library(splines)
```
### Funciones
La función de intesidad $\lambda(x,y)$ será presentada de la siguiente manera
$$\lambda(x,y) = c_\lambda \left(1 - \sqrt{\cfrac{a_\lambda(x-h_\lambda)^2 + b_\lambda(y-k_\lambda)^2}{a_\lambda h_\lambda^2+b_\lambda k_\lambda^2}} \right)$$

En el caso de las funciones de riesgo espacial y selección espacial, dado que su valor es un probabilidad y debe estar comprendido entre 0 y 1 entonces estas seguiran la siguiente estructura:
$$f_\theta(x,y) = \cfrac{1}{1+e^{-\mu_\theta(x,y)}}$$
$$f_\pi(x,y) = \cfrac{1}{1+e^{-\mu_\pi(x,y)}}$$
Donde:
$$\mu(x,y) = \alpha + g_1(x) + g_2(y)$$
Para la simulación tomaremos:
$$g(x)=c+a (x-h)^2 + b(y-k)^2$$

Esto nos nos permite conocer la función de intesidad para puntos marcados $\lambda_\theta(x,y)$, puntos en la muestra $\lambda_\pi(x,y)$ y puntos marcados en la muestra $\lambda_{\theta_\pi}(x,y)$

$$
\lambda_{\theta}(x,y) = \cfrac{c_\lambda}{(1+\exp{\left[-\mu_\theta(x,y) \right]})} \left(1 - \sqrt{\cfrac{a_\lambda(x-h_\lambda)^2 + b_\lambda(y-k_\lambda)^2}{a_\lambda h_\lambda^2+b_\lambda k_\lambda^2}} \right)
$$
$$
\lambda_{\pi}(x,y) = \cfrac{c_\lambda}{(1+\exp{\left[-\mu_\pi(x,y) \right]})} \left(1 - \sqrt{\cfrac{a_\lambda(x-h_\lambda)^2 + b_\lambda(y-k_\lambda)^2}{a_\lambda h_\lambda^2+b_\lambda k_\lambda^2}} \right)
$$
$$
\lambda_{\theta_\pi}(x,y) = \cfrac{c_\lambda}{(1+\exp{\left[-\mu_\theta(x,y) \right]})(1+\exp{\left[-\mu_\pi(x,y) \right]})} \left(1 - \sqrt{\cfrac{a_\lambda(x-h_\lambda)^2 + b_\lambda(y-k_\lambda)^2}{a_\lambda h_\lambda^2+b_\lambda k_\lambda^2}} \right)
$$

## Densidad poblacional heterogénea, riesgo espacial variable, muestreo aleatorio no homogeneo

#### Funciones
Dadas las condiciones, las funciones serán definidas de la siguiente manera
```{r, results='hide', message=FALSE, warning=FALSE}
lambda_fun <- function(x,y){return(c_lambda-c_lambda*(a_lambda*(x-h_lambda)^2+b_lambda*(y-k_lambda)^2)^0.5/((a_lambda*(h_lambda)^2+b_lambda*(k_lambda)^2)^0.5))}

theta_fun <- function(x,y){
  return(1/(1+exp(-(c_theta+a_theta* (x-h_theta)^2+b_theta*(y-k_theta)^2))))}

pi_fun <- function(x,y){
  return(1/(1+exp(-(c_pi+a_pi * (x-h_pi)^2+b_pi*(y-k_pi)^2))))}

lambda_theta_fun <- function(x,y){return((c_lambda-c_lambda*(a_lambda*(x-h_lambda)^2+b_lambda*(y-k_lambda)^2)^0.5/((a_lambda*(h_lambda)^2+b_lambda*(k_lambda)^2)^0.5))*1/(1+exp(-(c_theta+a_theta*(x-h_theta)^2+b_theta*(y-k_theta)^2))))}

lambda_pi_fun <- function(x,y){return((c_lambda-c_lambda*(a_lambda*(x-h_lambda)^2+b_lambda*(y-k_lambda)^2)^0.5/((a_lambda*(h_lambda)^2+b_lambda*(k_lambda)^2)^0.5))* 1/(1+exp(-(c_pi+a_pi*(x-h_pi)^2+b_pi*(y-k_pi)^2))))}

lambda_theta_pi_fun <- function(x,y){return((c_lambda-c_lambda*(a_lambda*(x-h_lambda)^2+b_lambda*(y-k_lambda)^2)^0.5/((a_lambda*(h_lambda)^2+b_lambda*(k_lambda)^2)^0.5))*1/(1+exp(-(c_theta+a_theta*(x-h_theta)^2+b_theta*(y-k_theta)^2)))*1/(1+exp(-(c_pi+a_pi*(x-h_pi)^2+b_pi*(y-k_pi)^2))))}

```
Usaremos los siguiente parámetros
```{r, results='hide', message=FALSE, warning=FALSE}
h_lambda <- 5
k_lambda <- 5
a_lambda <- 1/4
b_lambda <- 10
c_lambda <- 4
h_theta <- 7.5
k_theta <- 7.5
a_theta <- -1/16
b_theta <- -1/8
c_theta <- 0
h_pi <- 2.5
k_pi <- 7.5
a_pi <- -1/4
b_pi <- -1/16
c_pi <- 2  
```


#### Intensidad teórica
```{r, message=FALSE, warning=FALSE}
xseq <- seq(0, 10, length.out = 100)
yseq <- seq(0, 10, length.out = 100)
grid <- expand.grid(xseq, yseq)
z <- lambda_fun(grid[,1],grid[,2])
zmat <- matrix(z, 100, 100)
fields::image.plot(xseq, yseq, zmat, xlab = "x", ylab = "y", main = "Intensidad de puntos")

z <- lambda_theta_fun(grid[,1],grid[,2])
zmat <- matrix(z, 100, 100)
fields::image.plot(xseq, yseq, zmat, xlab = "x", ylab = "y", main = "Intensidad de puntos marcados")

z <- lambda_pi_fun(grid[,1],grid[,2])
zmat <- matrix(z, 100, 100)
fields::image.plot(xseq, yseq, zmat, xlab = "x", ylab = "y", main = "Intensidad de puntos en la muestra")

z <- lambda_theta_pi_fun(grid[,1],grid[,2])
zmat <- matrix(z, 100, 100)
fields::image.plot(xseq, yseq, zmat, xlab = "x", ylab = "y", main = "Intensidad de puntos marcados en la muestra")
```

#### Estimación teórica
Número estimado de puntos
```{r, message=FALSE, warning=FALSE}
cat(pracma::integral2(lambda_fun,xmin = 0,xmax=10,ymin = 0,ymax=10)$Q)
```
Número estimado de puntos marcados
```{r, message=FALSE, warning=FALSE}
cat(pracma::integral2(lambda_theta_fun,xmin = 0,xmax=10,ymin = 0,ymax=10)$Q)
```
Número estimado de puntos en la muestra
```{r, message=FALSE, warning=FALSE}
cat(pracma::integral2(lambda_pi_fun,xmin = 0,xmax=10,ymin = 0,ymax=10)$Q)
```
Número estimado de puntos marcados en la muestra
```{r, message=FALSE, warning=FALSE}
cat(pracma::integral2(lambda_theta_pi_fun,xmin = 0,xmax=10,ymin = 0,ymax=10)$Q)
```
Proporción de puntos marcados
```{r, message=FALSE, warning=FALSE}
cat(pracma::integral2(lambda_theta_fun,xmin = 0,xmax=10,ymin = 0,ymax=10)$Q/pracma::integral2(lambda_fun,xmin = 0,xmax=10,ymin = 0,ymax=10)$Q)
```
Proporción de puntos marcados en la muestra
```{r, message=FALSE, warning=FALSE}
cat(pracma::integral2(lambda_theta_pi_fun,xmin = 0,xmax=10,ymin = 0,ymax=10)$Q/pracma::integral2(lambda_pi_fun,xmin = 0,xmax=10,ymin = 0,ymax=10)$Q)
```

### Simulación
```{r, message=FALSE, warning=FALSE}
set.seed(123)
win <- owin(xrange = c(0, 10), yrange = c(0, 10))
spp <- rpoispp(lambda = lambda_fun, win = win)
props <- theta_fun(spp$x,spp$y)
marks(spp) <- factor(sapply(props, function(x) rbinom(1, 1, x)),
                     labels = c("negativo","positivo"))
props <- pi_fun(spp$x,spp$y)
spp_sample <- spp[sapply(props, function(x) rbinom(1, 1, x)) == 1]
```

```{r, message=FALSE, warning=FALSE}
par(mfrow = c(1, 2))
plot(spp, cols=c(1:2), pch = 19, cex=0.5, main="")
plot(spp_sample, cols=c(1:2), pch = 19, cex=0.5, main="")
```

#### Intensidad simulada
```{r, message=FALSE, warning=FALSE}
plot(density(spp), main = "Intensidad de puntos simulados")
plot(density(spp[spp$marks=="positivo"]), main = "Intensidad de puntos simulados marcados")
plot(density(spp_sample), main = "Intensidad de puntos simulados en la muestra")
plot(density(spp_sample[spp_sample$marks=="positivo"]), main = "Intensidad de puntos simulados marcados en la muestra")
```

Número de puntos simulados
```{r, message=FALSE, warning=FALSE}
cat(spp$n)
```
Número de puntos simulados marcados
```{r, message=FALSE, warning=FALSE}
cat(spp[spp$marks=="positivo"]$n)
```
Número de puntos simulados en la muestra
```{r, message=FALSE, warning=FALSE}
cat(spp_sample$n)
```
Número de puntos simulados marcados en la muestra
```{r, message=FALSE, warning=FALSE}
cat(spp_sample[spp_sample$marks=="positivo"]$n)
```
Proporción de puntos simulados marcados
```{r, message=FALSE, warning=FALSE}
cat(spp[spp$marks=="positivo"]$n/spp$n)
```
Proporción de puntos simulados marcados en la muestra
```{r, message=FALSE, warning=FALSE}
cat(spp_sample[spp_sample$marks=="positivo"]$n/spp_sample$n)
```
Observamos que hay una diferencia entre la proporción dentro de la muestra y dentro del total. Necesitamos añadir un factor de correción

$$
    \hat{p} = \cfrac{n^+}{n^++\rho n^-}
$$
Donde:
$$
    \rho \; = \; \cfrac{n^+N^-}{n^-N^+}
$$


```{r, message=FALSE, warning=FALSE}
N_pos <- sum(spp$marks=="positivo") 
N_neg <- sum(spp$marks=="negativo")
n_pos <- sum(spp_sample$marks=="positivo") 
n_neg <- sum(spp_sample$marks=="negativo")
rho <- (n_pos*N_neg)/(N_pos*n_neg)
rho
n_pos/ (n_pos + n_neg*rho)
```






#### Ajustando las funciones para la simulación
##### Función de intensidad $\lambda$
```{r, message=FALSE, warning=FALSE}
temporal <- marks(spp)
marks(spp) <- NULL
spp_lambda_fit <- ppm(spp ~ s(x,y,k=6), use.gam=TRUE)
summary(spp_lambda_fit)
spp_lambda_fit_predict <- predict(spp_lambda_fit)
marks(spp) <- temporal
```
```{r, results='hide', message=FALSE, warning=FALSE}
rm(temporal)
```
```{r, message=FALSE, warning=FALSE}
plot(spp_lambda_fit_predict,main="plot")
persp(spp_lambda_fit_predict,main="persp")
```

##### Función de riesgo $\theta$
```{r, message=FALSE, warning=FALSE}
theta_fit_gam <- mgcv::gam(marks~s(x,y,bs="ad",k=7), family = binomial(link="logit"), data=spp_sample)
summary(theta_fit_gam)
plot(theta_fit_gam)
z <- psych::logistic(predict(theta_fit_gam, newdata=data.frame(x=grid[,1], y=grid[,2])))
zmat <- matrix(z, 100, 100)
fields::image.plot(xseq, yseq, zmat, xlab = "x", ylab = "y", main = "")
```

##### Función de selección $\pi$
```{r, results='hide', message=FALSE, warning=FALSE}
select <- c()
for (i in 1:spp$n) {
  select <- rbind(select,sum((spp$x[i] == spp_sample$x) & (spp$y[i] == spp_sample$y)))
}
spp_selection <- as.data.frame(cbind(select,spp$x,spp$y))
names(spp_selection) <- c("select","x","y")
spp_selection$select <- factor(spp_selection$select)
spp_selection$select <- factor(spp_selection$select,labels = c("no","si"),levels = c(0,1))
```
```{r, message=FALSE, warning=FALSE}
pi_fit_gam <- mgcv::gam(select~s(x,y,bs="ad",k=7), family = binomial(link="logit"), data=spp_selection)
summary(pi_fit_gam)
plot(pi_fit_gam)
z <- psych::logistic(predict(pi_fit_gam, newdata=data.frame(x=grid[,1], y=grid[,2])))
zmat <- matrix(z, 100, 100)
fields::image.plot(xseq, yseq, zmat, xlab = "x", ylab = "y", main = "")
```

